臺灣新北地方法院民事裁定
111年度補字第1783號
原      告  蔡宗廷  
訴訟代理人  嚴嘉豪律師
被      告  王贊榮  
上列當事人間請求履行契約等事件，本院裁定如下：
    主  文
原告應於本裁定送達之日起5日內，補繳第一審裁判費新台幣(下
同)14萬8,224元，逾期未補正，即駁回原告之訴。
    理  由
一、按訴訟標的之價額，由法院核定；核定訴訟標的之價額，以
    起訴時之交易價額為準；以一訴主張數項標的者，其價額合
    併計算之。但所主張之數項標的互相競合或應為選擇者，其
    訴訟標的價額，應依其中價額最高者定之；因債權之擔保涉
    訟，以所擔保之債權額為準，如供擔保之物其價額少於債權
    額時，以該物之價額為準，民事訴訟法第77條之1第1項、第
    2項、第77條之2第1項、第77條之6分別定有明文。
二、本件原告起訴未據繳納裁判費。經查：
㈠、本件原告第1項聲明：被告於原告給付786萬元同時，應將門
    牌號碼新北市○○區○○○路○段00號8樓之2建物及坐落基地(下
    稱系爭房地)上於民國107年8月14日登記重莊登字第45290號
    ，證書字號107莊他字第14083號最高限額抵押權塗銷。原告
    請求被告塗銷安泰商業銀行股份有限公司於系爭房地設定擔
    保債權金額648萬元之最高限額抵押權登記，依首揭規定，
    訴訟標的價額原則上應以擔保債權額為據，如系爭房地之交
    易價額低於擔保債權額時，則應以系爭房地之交易價額為斷
    。經查，原告起訴主張系爭房地兩造約定買賣價金為900萬
    元，有系爭租約附卷可稽。因此，系爭房地交易價額核定為
    900萬元，顯高於上開最高限額抵押權所擔保之債權總額648
    萬元。從而，訴之聲明第1項訴訟標的價額應以擔保債權總
    額648萬元計算之。
㈡、本件原告第2項聲明：被告應將系爭房地所有權移轉登記並交
    付予原告。原告請求被告將系爭房地所有權移轉登記並交付
    予原告，核其訴訟標的價額應以系爭房地交易價值為斷。而
    系爭房地交易價值為900萬元，業經本院認定如前。從而，
    訴之聲明第2項訴訟標的價額應核定為900萬元。
㈢、原告本件訴訟係以一訴請求數項標的，其訴訟標的價額應合
    併計算之。準此，本件訴訟標的價額合計為1,548萬元(計算
    式：6,480,000元＋9,000,000元＝15,480,000元)，應徵收第
    一審裁判費14萬8,224元。
三、茲依民事訴訟法第249條第1項但書規定，命原告於本裁定送
    達後5日內補繳，逾期為補正，即駁回原告之訴。
中　　華　　民　　國　　111 　年　　10　　月　　13　　日
                  民事第七庭    法　官　王婉如
以上正本係照原本作成。
如不服本裁定關於訴訟標的價額之核定，得於收受裁定正本後10
日內向本院提出抗告狀，並繳納抗告裁判費新臺幣1,000元整。
中　　華　　民　　國　　111 　年　　10　　月　　14　　日
                                書記官  鄔琬誼